【裁判字號】    97,易,781
【裁判日期】    980323
【裁判案由】    詐欺等
【裁判全文】
臺灣彰化地方法院刑事判決               97年度易字第781號
公  訴  人  臺灣彰化地方法院檢察署檢察官
被      告  甲○○
選任辯護人  許盟志律師
被      告  戊○○
上列被告等因詐欺等案件，經檢察官提起公訴（臺灣彰化地方法
院檢察署97年度偵字第956 號、第1898號、第3848號），及移送
併辦（臺灣臺中地方法院檢察署97年度偵字第11250 號），本院
判決如下：
    主  文
甲○○犯如附表一所示之罪，各處如附表一所示之刑，主刑部分
應執行有期徒刑貳年貳月。
戊○○犯如附表一編號二至四所示之罪，各處如附表一編號二至
四所示之刑，主刑部分應執行有期徒刑壹年。
    犯罪事實
一、甲○○（綽號「大胖」、「陳仔」）、壬○○（綽號「阿
    」）、丙○○（綽號「老鼠」）與姓名年籍不詳綽號「自卑
    」、「洪大哥」之成年男子及其他姓名年籍不詳之成年人等
    ，因鑑於時下詐欺犯罪獲利頗豐，乃共組詐騙集團。而戊○○（綽號「高阿伯」）則因積欠新大發水電材料行老闆辛○○新臺幣（下同）53萬餘元，辛○○乃於民國96年11月間將
    上開債權以15萬元代價移轉給甲○○（甲○○冒以「陳家豪
    」之名義簽立讓渡書，此部分是否涉及偽造文書，應由檢察
    官另行偵辦），甲○○遂聯絡戊○○參與詐騙以抵還債款。
    渠等乃分別共同基於意圖為自己不法所有之犯意聯絡，由甲○○負責收購帳戶，戊○○則於96年11月間某日，先將其原
    有之國泰世華銀行篤行分行帳戶（95年3 月27日開戶，帳號
    ：000000000000號）及臺灣銀行臺中分行帳戶（95年3 月17
    日開戶，帳號：000000000000號）提供予甲○○；另於同年
    12月間某日，再將其新申辦之陽信商業銀行精武分行帳戶（
    96年12月3 日開戶，帳號：000000000000號）提供予甲○○
    ，作為詐欺工具使用以抵償欠債，其後甲○○並將所收購之
    帳戶等資料轉交予「洪大哥」作為詐欺匯款使用，每本帳戶
    可從中獲取2000元之報酬。另甲○○、戊○○為下述之詐欺
    犯行時，均分別以其所有之門號0000-000000 號、0000-000
    000 號行動電話作為集團成員間聯繫詐欺事宜使用。渠等先
    後所為詐欺等犯行，析述如下：
（一）詐欺對象游祥標部分：
      由甲○○先以門號0000-000000 號為聯絡電話刊登夾報廣
      告收購帳戶，而於96年10月間某日（10月15日以前），談
      哲玄（所涉幫助詐欺犯行，業經臺灣臺中地方法院以97年
      度豐簡字第515 號判處有期徒刑4 月）依該廣告向甲○○
      以6000元代價，出售其所有兆豐國際商業銀行豐原分行之
      帳戶（95年6 月22日開戶，帳號：00000000000 號），甲○○即聯繫丙○○（丙○○此部分未據起訴）前往臺中縣
      某處收取前揭談哲玄帳戶，再由甲○○將該帳戶相關資料
      轉交「洪大哥」，甲○○可獲利2000元，丙○○從中獲取
      1000元報酬。嗣其他姓名年籍不詳之詐欺集團成員，即於
      96年10月16日佯裝為地檢署人員，以電話向游祥標詐稱其
      帳戶及個人資料遭人盜用，需凍結其存款，致游祥標陷於
      錯誤，依其指示於同日將49萬6200元匯入談哲玄所有上開
      帳戶。
（二）詐欺對象己○○、鍾正鴻、庚○○部分：
     【丙○○、壬○○所涉此部分詐欺犯行均未據起訴】
    1.於96年11月初、12月初，詐欺集團成員佯裝為旅行社人員
      ，陸續以電話向己○○詐稱其抽中郵輪環遊世界大獎等語
      ，致己○○陷於錯誤，遂於96年12月25日依其指示將56萬
      3200元匯入戊○○所有上開陽信商業銀行帳戶。旋甲○○
      即夥同戊○○、丙○○、壬○○等4 人，前往陽信商業銀
      行精武分行，由戊○○臨櫃提領出其中47萬元。
    2.於96年12月26日，詐欺集團成員佯稱為「何文靜」，以國
      際電話向鍾正鴻表示其有困難需要借錢等語，致鍾正鴻陷
      於錯誤，於同日依指示將29萬元匯入戊○○所有前揭國泰
      世華銀行帳戶。旋甲○○即夥同戊○○、丙○○、壬○○
      等4 人，前往國泰世華商業銀行篤行分行，由戊○○臨櫃
      提領出其中21萬元。
    3.於96年12月28日下午，詐欺集團成員佯裝為臺北地方法院
      檢察署人員，以電話向庚○○詐稱其涉及人頭帳戶洗錢案
      件等語，致庚○○陷於錯誤，依指示於同日將10萬8000元
      匯入戊○○所有陽信商業銀行帳戶，幸因該帳戶已遭凍結
      ，始未遭提領。
（三）詐欺對象乙○○部分：
    1.先由真實姓名年籍不詳自稱「金管會林主任」之人，於97
      年1 月4 日某時，以電話向乙○○詐稱乙○○之帳戶被凍
      結，須提出現金100 萬元以示清白等語，再由甲○○聯絡
      丙○○、壬○○及綽號「自卑」者，由壬○○駕駛戊○○
      所保管之車牌號碼7328-FZ 自小客車（尚無證據認定戊○○出借車輛時已知悉要供為詐欺犯罪之代步使用），搭載
      丙○○及綽號「自卑」者，於同日下午2 時許，至乙○○
      位於彰化縣埤頭鄉○○路231-8 號住處，綽號「自卑」者
      向乙○○謊稱：伊係法院派來之人員，使乙○○陷於錯誤
      ，依其指示將100 萬元現金交與綽號「自卑」者及丙○○
      ，渠2 人再乘坐壬○○所駕駛之自用小客車離去，將100
      萬元現金轉交甲○○，丙○○除抵扣對甲○○之欠款5000
      元外，並分得9000元，壬○○則分得1 萬元（嗣乙○○於
      97年1 月6 日發覺受騙，即至彰化縣警察局北斗分局報案
      ）。
    2.又甲○○另基於偽造印章之犯意，於97年1 月5 日某時，
      在臺中縣豐原市某刻印店，委請不知情之刻印店人員偽刻
      「檢察官林愉卿」印章1 顆以備用。而甲○○、丙○○、
      壬○○等人詐欺乙○○得手後食髓知味，覺得乙○○容易
      受騙，遂又另行起意，於同年月7 日上午8 時許，復以電
      話向乙○○詐稱：需再交出300 萬元始可將帳戶解除凍結
      ，經乙○○央求後，降為100 萬元，甲○○再度聯絡丙○○與壬○○，並將前所偽造之「檢察官林愉卿」印章1 顆
      交與丙○○備用（並未使用），並於同日下午1 時許，由
      不知情之計程車司機劉炳堂載丙○○與壬○○至乙○○上
      開住處，因乙○○已先報請警員處理，待丙○○向乙○○
      自稱檢察官，乙○○將以包巾包裹之100 萬元交與丙○○
      時，為埋伏之警員當場逮捕丙○○及壬○○，並扣得「檢
      察官林愉卿」印章1 顆，渠等詐欺取財始未得逞。且經警
      員前往丙○○位於臺中市○○區○○街191 巷1 號之住處
      ，扣得談哲玄所有上揭帳戶存摺1 本、提款卡1 張及印章
      1 顆。
   【丙○○、壬○○所涉此部分犯行，業經臺灣高等法院臺中
     分院以97年度上易字第962 號判決，判處丙○○有期徒刑7
     月、3 月，應執行有期徒刑9 月；及判處壬○○有期徒刑6
     月、拘役59日確定】。
二、嗣經警員循線於97年1 月24日在臺中縣太平市○○路○ 段72
    號拘提查獲戊○○，並當場扣得其所有供聯繫詐欺使用之門
    號0000-000000 號行動電話1 支（即附表二編號(一)）；及於
    97年2 月22日在臺中縣豐原市○○街拘提查獲甲○○，並扣
    得甲○○所有如附表二編號(二)、(三)、(四)所示之行動電話各1
    支。
三、案經游祥標、乙○○、鍾正鴻訴由臺中縣警察局豐原分局、
    彰化縣警察局北斗分局報告臺灣彰化地方法院檢察署檢察官
    偵查起訴。
      理  由
壹、證據能力部分：
    按被告以外之人於審判外之陳述，雖不符刑事訴訟法第159
    條之1 至第159 條之4 之規定，而經當事人於審判程序同意
    作為證據，法院審酌該言詞陳述或書面陳述作成時之情況，
    認為適當者，亦得為證據。當事人、代理人或辯護人於法院
    調查證據時，知有第159 條第1 項不得為證據之情形，而未
    於言詞辯論終結前聲明異議者，視為有前項之同意，刑事訴
    訟法第159 條之5 定有明文。查本案全部卷證，公訴人、被
    告甲○○、戊○○及選任辯護人均不爭執其證據能力，本院
    復衡以該等供述證據作成時之情況，應為適當，是可認後述
    所引用證據之證據能力均無疑義，合先敘明。
貳、實體部分：
一、訊據被告甲○○、戊○○對於上開犯罪事實均不爭執，僅被
    告戊○○辯稱：伊並非自願為前揭詐欺行為，而係遭受他人
    脅迫才會提供帳戶及前往領款云云。經查：
（一）上開犯罪事實，除有關被告戊○○是否係遭受他人脅迫而
      參與本件詐欺犯行外，業據被告甲○○、戊○○迭於警詢
      、偵查中及本院審理時供承不諱，核與同案被告丙○○、
      壬○○分別於警詢、偵查中或本院審理時所供陳內容相符
      ，並經證人劉炳堂（即計程車司機）及被害人己○○、鍾
      正鴻、庚○○、乙○○分別於警詢中證述屬實，復有游
      祥標匯款單影本；己○○96年12月25日華南商業銀行匯
      款申請書；鍾正鴻匯款單影本；庚○○96年12月28日
      臺灣土地銀行匯款申請書；內政部警政署反詐騙案件紀
      錄表、報案三聯單、受理詐騙帳戶通報警示簡便格式表；
      談哲玄之兆豐國際商業銀行豐原分行開戶資料、交易往
      來明細、存摺影本；戊○○之陽信銀行精武分行存款開
      戶資料、客戶對帳單、存摺存款印鑑卡；戊○○之臺灣
      銀行臺中分行開戶資料、交易明細；戊○○之國泰世華
      銀行篤行分行開戶申請書、帳戶交易明細；車籍查詢-
      基本資料詳細畫面；贓物認領保管單；搜索扣案筆錄
      ；監視器翻拍照片；讓渡書（甲○○以「陳家豪」名
      義與辛○○所簽立）等件附卷可稽，暨有如附表二所示之
      行動電話及「檢察官林愉卿」印章1 顆扣案可佐，足徵被
      告2 人之自白與事實相符，堪以採認。
（二）又就被告戊○○是否係遭受他人脅迫而參與本件詐欺犯行
      部分，析述如下：
    1.證人辛○○、甲○○、丙○○於本院98年3 月2 日審理時
      均到庭具結證稱：渠等並無脅迫戊○○參與詐欺集團之情
      事；且證人甲○○尚證稱：是戊○○積欠辛○○債務，辛○○將該債款移轉予伊，伊就去找戊○○加入詐欺集團，
      並告訴戊○○如果詐欺得款1 萬元就可以抵償1 千元債務
      等語。而證人丁○○即戊○○之友人於本院98年3 月2 日
      審理時到庭證稱：戊○○在96年間有來向伊借錢，並表示
      是積欠水電材料行款項，伊有告訴戊○○不可以出借證件
      給他人，當時伊並未看見戊○○有被人押來或有被毆打過
      的痕跡，且當天伊與戊○○及另1 名友人還去餐廳吃飯，
      但戊○○有說催討債務的人姓「陳」就在餐廳外面等，後
      來伊聽說戊○○出去就在餐廳外面將證件交給他人，伊並
      不知道戊○○有去新開戶頭及借車輛給他人等語。則依據
      上開證人之證詞，均未見被告戊○○有何遭他人強暴脅迫
      而參與詐欺集團之情事，況被告戊○○前去向友人丁○○
      借款時，尚能單獨與丁○○一起至餐廳吃飯，並未見被告
      甲○○等人有何看管限制被告戊○○行動自由之舉動。
    2.又被告戊○○雖稱其因遭受他人脅迫不得不提供帳戶，並
      有向太平分局新平派出所報案，但經本院向新平派出所函
      詢結果，僅有張美蘭遭到被告戊○○毆打之報案紀錄，並
      無其他有關詐欺或相關報案資料，此有卷附太平分局新平
      派出所職務報告及受理各類案件紀錄表在卷可參。本院參
      酌上開證人之證詞，復衡以被告戊○○除提供前揭帳戶外
      ，尚多次前往銀行臨櫃提領高額款項，且其除交付原有之
      國泰世華銀行篤行分行及臺灣銀行臺中分行帳戶外，尚於
      96年12月3 日前往陽信商業銀行精武分行新申辦帳戶提供
      詐欺集團使用，茲被告戊○○為前揭開戶、提款等舉動時
      均處於行動自由、未受限制之狀態，其倘有受他人脅迫之
      情事，何以均未向銀行行員透露求援，亦未曾報警處理，
      此顯有違於常情；況被告甲○○、丙○○尚以「高阿伯」
      稱呼被告戊○○，而被告戊○○也供稱：被告甲○○、丙○○、壬○○並未曾毆打伊等語，實難認被告戊○○有遭
      受他人脅迫而為本件詐欺犯行，反益徵證人甲○○所證述
      ：戊○○參與詐欺得款可以抵償債務乙節應非虛擬。綜上
      ，本件被告戊○○僅空言執稱伊係遭受他人脅迫始為前揭
      詐欺情事，惟被告戊○○既未提出相關事證以資佐證其辯
      解，復參酌前開說明，本件自難認為被告戊○○係遭受他
      人脅迫而為上開詐欺犯行，是被告戊○○所為前揭辯解並
      不足採。
    3.至被告戊○○聲請再行傳喚辛○○之妻到庭作證伊有受他
      人脅迫乙節，本院徵諸證人辛○○已到庭就其與被告戊○○間債務情形證述明確，且辛○○之妻乃辛○○之至親，
      當難期待其證述辛○○有脅迫被告戊○○之情事，況本院
      參酌上述各節，已足認定被告戊○○為前揭詐欺情事時，
      尚無失去其自主意思之情形，是尚無傳喚此證人之必要，
      併此敘明。
（三）綜上所述，本件事證已臻明確，被告甲○○、戊○○上開
      犯行均堪以認定，應予依法論科。
二、按刑法所謂公印，係指公署或公務員職務上所使用之印信而
    言；所謂公印或公印文，係專指表示公署或公務員資格之印
    信而言，即俗稱大印與小官印及其印文（最高法院22年度上
    字第1904號及69年度臺上字第693 號判例意旨可資參照）；
    而不符印信條例規定或不足以表示公署或公務員之資格之印
    文，如機關長官之簽名章僅屬於代替簽名用之普通印章，即
    不得謂之公印（最高法院72年度臺上字第5482號、86年度臺
    上字第4631號判決意旨參照。查本件被告甲○○所偽刻「檢
    察官林愉卿」之簽名章，並非印信條例規定之「職章」，而
    僅屬代替簽名用之普通印章，應非公印，先予敘明。
三、核被告2 人所為：(1)就犯罪事實欄一之（一）部分：被告甲○○係犯刑法第339 條第1 項之詐欺取財既遂罪；(2)就犯罪
    事實欄一之（二）之1.、2.、3.部分：被告甲○○、戊○○
    均係犯刑法第339 條第1 項之詐欺取財既遂罪；(3)就犯罪事
    實欄一之（三）之1.部分：被告甲○○係犯刑法第339 條第
    1 項之詐欺取財既遂罪；而就（三）之2.部分：被告甲○○
    則係犯刑法第217 條第1 項之偽造印章罪，及刑法第339 條
    第3 項、第1 項之詐欺取財未遂罪。被告甲○○、戊○○分
    別與丙○○、壬○○、綽號「洪大哥」、「自卑」之成年男
    子，及其他姓名年籍不詳之詐騙成員彼此之間，有犯意聯絡
    及行為分擔，均為共同正犯。被告甲○○利用不知情之刻印
    店人員偽刻印章，乃屬間接正犯；被告甲○○、戊○○先後
    多次詐欺犯行及偽造印章之犯行（僅被告甲○○），犯意各
    別，應予分論併罰。又被告甲○○就犯罪事實欄一之（三）
    之2.部分，已著手於犯罪行為，被害人未因而陷於錯誤及交
    付財物，核屬未遂犯，爰依法減輕其刑（參見最高法院81年
    度臺非字第267 號、90年度臺上字第2630號判決意旨）。再
    刑法於94年2 月2 日修正公佈，而於95年7 月1 日施行，基
    於刑罰公平原則之考量，杜絕僥倖之犯罪心理，並避免易致
    鼓勵犯罪之誤解，已刪除第56條連續犯之規定。而刑法上所
    謂集合犯是指立法者所制定之犯罪構成要件中，本就預定有
    數個同種類之行為將反覆實行之犯罪而言，是將各自實現犯
    罪構成要件之多數行為，解釋為集合犯，而論以一罪。故對
    於集合犯，必須從嚴解釋，以符合立法者之意向。又依刑法
    第56條修正理由之說明「對繼續犯同一罪名之罪者，均適用
    連續犯之規定論處，不無鼓勵犯罪之嫌，亦使國家刑罰權之
    行使發生不合理之現象」、「基於連續犯原為數罪之本質及
    刑罰公平原則之考量，爰刪除有關連續犯之規定」等語，即
    係將本應各自獨立評價之數罪，回歸本來就應賦予複數法律
    效果之原貌，始符合立法本旨。本件被告甲○○、戊○○2
    人所詐騙之被害人不同，且時間有別，又就被害人乙○○部
    分，依據同案被告丙○○、壬○○於另案審理時所述【即臺
    灣高等法院臺中分院97年度上易字第962 號（原審：本院97
    年度易字第299 號）】，渠等行騙乙○○後並無繼續行騙之
    意，間隔數日後，因甲○○臨時邀約聯繫才另起意向被害人
    乙○○行騙，應認被告等人並非一開始即有反覆行騙被害人
    乙○○之意，應是第1 次行騙後，發現容易行騙得手，食髓
    知味，始另行起意再1 次為詐騙行為。綜前所述，本件被告
    甲○○、戊○○前後多次之詐欺取財行為，應予分論併罰，
    公訴人認係包括一罪之集合犯，尚有未合，併此敘明。
四、本院審酌被告甲○○、戊○○正值青壯年，身強體健，竟不
    循正途賺取金錢，而與不法詐騙份子合作行騙牟利，及渠等
    犯罪之動機（被告戊○○係因積欠債務，藉此方式抵償債務
    ）、各自所得及被害人受詐騙之款項不少，渠等所為破壞社
    會經濟秩序之嚴重性，復使被害人產生對社會之不信任感，
    危害社會秩序非淺，並考量渠等之素行、智識程度、於本案
    之分工角色（被告甲○○位居要職、參與程度較深），暨衡
    以被告戊○○飾詞推卸責任、犯後態度難謂良好，而被告甲○○自始坦認犯行，到庭後態度尚佳，且甲○○尚偕同壬○○一同賠償被害人己○○、鍾正鴻、庚○○（參卷附和解書
    3 紙），惟金額僅足彌補被害人己○○、鍾正鴻部分損失，
    其餘被害人尚未能獲得賠償等一切情狀，認公訴人就被告甲○○部分，具體請求量處應執行有期徒刑2 年2 月，尚屬允
    當，茲分別量處如主文所示之刑，並各定其應執行之刑，以
    資儆懲。
五、沒收部分：本件如附表二編號(一)、(二)所示之行動電話各1 支
    ，分別屬被告戊○○、甲○○所有之物，且係供渠等聯絡詐
    欺犯罪使用，業據被告等供明在卷，爰依刑法第38條第1 項
    第2 款宣告沒收。又為警查扣之偽造「檢察官林愉卿」印章
    1 顆，為被告甲○○所偽刻，且係供被告等人預備供向乙○○詐欺犯罪所用之物，亦經被告甲○○等人供陳明確，核與
    本案有關，不問屬於犯人與否，應依刑法第219 條規定沒收
    之。另扣案如附表二編號(三)、(四)所示之行動電話各1 支，被
    告甲○○堅詞否認與其本案詐欺犯行有關，本院復查無其他
    積極證據足認該等行動電話確與被告本案詐欺犯行有涉，爰
    不併予宣告沒收。
六、另臺灣臺中地方法院檢察署以97年度偵字第11250 號移送併
    案審理部分，因與本件為同一事實，本院自得併予審理，亦
    附此敘明。
據上論斷，應依刑事訴訟法第299 條第1 項前段，刑法第28條、
第339 條第1 項、第3 項、第217 條第1 項、第25條第2 項、第
51條第5 款、第38條第1 項第2 款、第219 條、刑法施行法第1
條之1 ，判決如主文。
本案經檢察官陳信郎到庭執行職務。
中    華    民    國    98    年    3     月    23    日
                  刑事第七庭    審判長法  官  簡璽容
                                      法  官  胡宜如
                                      法  官  郭麗萍
以上正本證明與原本無異。
如不服本判決應於收受判決後10日內向本院提出上訴書狀，並應
敘述具體理由；其未敘述上訴理由者，應於上訴期間屆滿後20日
內向本院補提理由書（均須按他造當事人之人數附繕本）「切勿
逕送上級法院」。
告訴人或被害人對於判決如有不服具備理由請求檢察官上訴者，
其上訴期間之計算係以檢察官收受判決正本之日期為準。
中    華    民    國    98    年    3     月    23    日
                                      書記官  吳冠慧
附錄法條：
中華民國刑法第339條
意圖為自己或第三人不法之所有，以詐術使人將本人或第三人之
物交付者，處5 年以下有期徒刑、拘役或科或併科1 千元以下罰
金。
以前項方法得財產上不法之利益或使第三人得之者，亦同。
前二項之未遂犯罰之。
中華民國刑法第217條
偽造印章、印文或署押，足以生損害於公眾或他人者，處3 年以
下有期徒刑。
盜用印章、印文或署押，足以生損害於公眾或他人者，亦同。
附表一：
┌──┬───────┬──────────────────────┐
│編號│犯罪事實      │主文                                        │
├──┼───────┼──────────────────────┤
│一  │犯罪事實欄一之│甲○○共同犯詐欺取財罪，處有期徒刑陸月，扣案│
│    │（一）        │如附表二編號(二)所示之物沒收。                │
├──┼───────┼──────────────────────┤
│二  │犯罪事實欄一之│甲○○共同犯詐欺取財罪，處有期徒刑陸月，扣案│
│    │（二）之1.    │如附表二編號(一)、(二)所示之物沒收。            │
│    │              │戊○○共同犯詐欺取財罪，處有期徒刑伍月，扣案│
│    │              │如附表二編號(一)、(二)所示之物沒收。            │
├──┼───────┼──────────────────────┤
│三  │犯罪事實欄一之│甲○○共同犯詐欺取財罪，處有期徒刑陸月，扣案│
│    │（二）之2.    │如附表二編號(一)、(二)所示之物沒收。            │
│    │              │戊○○共同犯詐欺取財罪，處有期徒刑伍月，扣案│
│    │              │如附表二編號(一)、(二)所示之物沒收。            │
├──┼───────┼──────────────────────┤
│四  │犯罪事實欄一之│甲○○共同犯詐欺取財罪，處有期徒刑伍月，扣案│
│    │（二）之3.    │如附表二編號(一)、(二)所示之物沒收。            │
│    │              │戊○○共同犯詐欺取財罪，處有期徒刑肆月，扣案│
│    │              │如附表二編號(一)、(二)所示之物沒收。            │
├──┼───────┼──────────────────────┤
│五  │犯罪事實欄一之│甲○○共同犯詐欺取財罪，處有期徒刑捌月，扣案│
│    │（三）之1.    │如附表二編號(二)所示之物沒收。                │
├──┼───────┼──────────────────────┤
│六  │犯罪事實欄一之│甲○○偽造印章，處有期徒刑參月，扣案如附表二│
│    │（三）之2.    │編號(五)所示之物沒收。又共同犯詐欺取財未遂罪，│
│    │              │處有期徒刑肆月，扣案如附表二編號(二)、(五)所示之│
│    │              │物沒收。                                    │
└──┴───────┴──────────────────────┘
附表二：
┌──┬────────────────────────────┐
│編號│ 扣案物品                                               │
├──┼────────────────────────────┤
│(一)  │行動電話1 支（門號0000-000000 號，戊○○所有）          │
├──┼────────────────────────────┤
│(二)  │諾基亞牌行動電話1 支（門號0000-000000 號，甲○○所有）  │
├──┼────────────────────────────┤
│(三)  │新力牌行動電話1 支（門號0000-000000 號，甲○○所有）    │
├──┼────────────────────────────┤
│(四)  │摩托羅拉牌行動電話1 支（門號0000-000000 號，甲○○所有）│
├──┼────────────────────────────┤
│(五)  │偽造「檢察官林愉卿」印章1顆                             │
└──┴────────────────────────────┘


司法院資訊處製作；財團法人民間司法改革基金會備份。
